臺灣高雄地方法院刑事判決　　　　　　　94年度訴字第1145號
公　訴　人　臺灣高雄地方法院檢察署檢察官
被　　　告　乙○○　男　34歲.
上列被告因違反毒品危害防制條例案件，經檢察官提起公訴（94
年度毒偵字第2184號），並經本院合議庭裁定由受命法官依簡式
審判程序審理，本院判決如下：
    主  文
乙○○連續施用第一級毒品，累犯，處有期徒刑壹年陸月。扣案
之海洛因貳拾肆包（合計驗後淨重參點捌肆公克、含海洛因殘渣
之空包裝重肆點零伍公克）均沒收銷燬之。
    事  實
一、乙○○前因違反毒品危害防制條例案件，經本院以92年度訴
    字第650 號判處有期徒刑八月確定，於民國93年2 月25日入
    監執行後，甫於同年9 月27日縮刑期滿執行完畢（已構成累
    犯），詎其仍不知悔改，又前因施用毒品案件，經本院裁定
    送觀察、勒戒後，認有繼續施用毒品之傾向，並經本院以90
    年度毒聲字第3766號裁定令入戒治處所施以強制戒治，嗣因
    停止戒治付保護管束，於91年6 月17日期滿執行完畢，並由
    臺灣高雄地方法院檢察署檢察官以91年度戒毒偵字第582 為
    不起訴處分確定。其仍不思戒除毒癮，明知海洛因業經公告
    為毒品危害防制條例所列第一級毒品，不得非法持有、施用
    ，竟於前揭強制戒治執行完畢釋放後五年內，基於施用第一
    級毒品海洛因之概括犯意，自94年1 月中旬之某日起至同年
    2 月5 日止，連續以針筒注射之方式，在高雄縣美濃鎮○○
    路○ 段582 號之住處及美濃鎮○○○道路上，施用第一級毒
    品海洛因約10次。嗣於94年2 月5 日中午12時30分許，在高
    雄縣美濃鎮○○路與八德街口為警查獲，並當場在其駕駛之
    自小貨車內扣得第一級毒品海洛因24包（合計驗後淨重3.84
    公克、含毒品殘渣之空包裝重4.05公克）。
二、案經高雄縣政府警察局旗山分局報請臺灣高雄地方法院檢察
    署檢察官偵查起訴。
    理  由
一、本件被告乙○○所犯係死刑、無期徒刑、最輕本刑為三年以
    上有期徒刑以外之罪，其於準備程序就前揭被訴事實為有罪
    之陳述，經受命法官告知簡式審判程序之旨，並聽取其與公
    訴人之意見後，本院認無不得或不宜改依簡式審判程序進行
    之情事，爰依刑事訴訟法第273 條之1 第1 項規定，裁定進
    行簡式審判程序，合先敘明。
二、訊據被告對於上揭連續施用海洛因之事實供認不諱，且經採
    集其尿液送檢驗結果，確呈嗎啡陽性反應（按海洛因施用入
    人體後水解還原成嗎啡，再循嗎啡之代謝方式排出體外），
    有台灣檢驗科技股份有限公司驗濫用藥物尿液檢驗報告及尿
    液代號與真實姓名對照表各一份附卷可稽，又查扣疑似毒品
    之白粉24包經送鑑驗結果，均含有第一級毒品海洛因成分，
    合計淨重3.84公克（空包裝重4.05公克），此有法務部調查
    局調科壹字第220019653 號鑑定通知書一紙在卷可憑，足認
    被告施用海洛因之自白核與事實相符，自可採為論科之依據
    。此外，被告前因施用毒品案件，經本院裁定送觀察、勒戒
    後，認有繼續施用毒品之傾向，並經本院以90年度毒聲字第
    3766號裁定令入戒治處所施以強制戒治，嗣因停止戒治付保
    護管束，於91年6 月17日期滿執行完畢，並由臺灣高雄地方
    法院檢察署檢察官以91年度戒毒偵字第582 為不起訴處分確
    定等情，有臺灣高等法院被告前案紀錄表及臺灣高雄地方法
    院檢察署刑案資料查註紀錄表各一份附卷可按。從而，被告
    於強制戒治執行完畢釋放後，五年內再犯本件施用第一級毒
    品罪之事實，堪予認定。事證明確，應依法論科。
三、按海洛因係屬毒品危害防制條例第2 條第2 項第1 款所定之
    第一級毒品，不得非法持有、施用，是核被告所為，係犯毒
    品危害防制條例第10條第1 項之施用第一級毒品罪。被告持
    有第一級毒品海洛因後進而施用，其持有海洛因之低度行為
    ，應為施用之高度行為所吸收，不另論罪。其先後多次施用
    海洛因之犯行，時間緊接，觸犯構成要件相同之罪名，顯係
    基於概括犯意反覆為之，為連續犯，應依刑法第56條之規定
    論以一罪並加重其刑。公訴意旨雖未就被告於94年2 月5 日
    15時40分許回溯72小時內某時施用毒品以外之犯行起訴，惟
    此部分與起訴之施用毒品部分，具有連續犯之裁判上一罪關
    係，為起訴效力所及，本院自應併予審究，附此敘明。又被
    告前因違反毒品危害防制條例案件，經本院以92年度訴字第
    650 號判處有期徒刑八月確定，嗣於93年9 月27日縮刑期滿
    執行完畢之事實，有臺灣高等法院被告前案紀錄表在卷可按
    ，其於有期徒刑執行完畢後，五年以內再犯本件有期徒刑以
    上之罪，為累犯，應依刑法第47條規定加重其刑，並遞加重
    之。爰審酌施用毒品足以戕害身心健康，滋生其他犯罪，惡
    化社會治安，被告前因施用毒品，經強制戒治執行完畢，及
    判處徒刑確定執行完畢後，仍不思警惕，不過數個月即再度
    施用毒品多次，且查獲之毒品多達24包，準備長期施用，足
    認其自制力非佳，顯有入監矯治之必要，並應從重量刑，惟
    考量被告犯後已坦承犯行，且其施用毒品乃戕害自己之身心
    健康，尚未損及他人等一切情狀，量處如主文所示之刑，以
    資懲儆。
四、查獲扣案之海洛因24包（合計驗後淨重3.84公克、空包裝重
    4.05公克），為查獲之第一級毒品，又上開包裝袋因包覆海
    洛因，衡情顯殘留有毒品之殘渣，且與之難以完全析離，均
    應依毒品危害防制條例第18條第1 項前段規定，併予宣告沒
    收銷燬之；至因鑑驗耗盡之海洛因既已滅失，自無庸再為沒
    收銷燬之諭知，併予敘明。
據上論斷，應依刑事訴訟法第273 條之1 第1 項、第299 條第1
項前段，毒品危害防制條例第10條第1 項，第18條第1 項前段、
刑法第11條、第56條、第47條，判決如主文。
本案經檢察官甲○○到庭執行職務。
中      華      民      國   94    年    5   月  31   日
                           刑事第八庭   法  官  吳俊龍
以上正本證明與原本無異。
如不服本判決，應於收受送達之日起10日內，向本院提出上訴狀
。
中      華      民      國   94    年    6   月   2   日
                                        書記官  許麗珠
附錄本案論罪科刑法條：
毒品危害防制條例第10條
施用第一級毒品者，處六月以上五年以下有期徒刑。
施用第二級毒品者，處三年以下有期徒刑。
